【裁判字號】    98,交聲,2144
【裁判日期】    980821
【裁判案由】    交管條例聲異
【裁判全文】
臺灣板橋地方法院交通事件裁定        98年度交聲字第2144號
原處分機關  交通部公路總局臺北區監理所
異  議  人
即受處分人  甲○○
上列異議人即受處分人因違反道路交通管理處罰條例事件，對於
交通部公路總局臺北區監理所民國98年6 月30日所為之處分（原
處分案號：北監營裁字第裁40-C00000000號），聲明異議，本院
裁定如下：
    主  文
異議駁回。
    理  由
一、原處分意旨略以：異議人即受處分人甲○○於民國98年5 月
    19日21時43分許，騎乘車號OYC-969 號重型機車，行經臺北
    縣三峽鎮○○路○ 段233 巷口之交岔路口（往土城方向）時
    ，有「駕車行經有燈光號誌管制之交岔路口闖紅燈」之違規
    行為，經臺北縣政府警察局三峽分局交通分隊警員當場攔停
    ，並填製臺北縣政府警察局北縣警交大字第C00000000 號舉
    發違反道路交通管理事件通知單（下稱舉發通知單）舉發，
    再經原處分機關於98年6 月30日以北監營裁字第裁40-C0000
    0000號違反道路交通管理事件裁決書，依道路交通管理處罰
    條例第53條第1 項之規定，裁處罰鍰新臺幣（下同）1,800
    元，並依同條例第63條第1 項第3 款（原處分漏載第3 款）
    之規定，記違規點數3 點。
二、異議意旨略以：伊並未闖紅燈，而係因該交岔路口黃燈速變
    紅燈，警員為達績效而硬認定伊闖紅燈，為此聲明異議，請
    求撤銷原處分云云。
三、按道路交通管理處罰條例所稱之汽車，包括機器腳踏車；汽
    車駕駛人，行經有燈光號誌管制之交岔路口闖紅燈者，處新
    臺幣1,800 元以上5,400 元以下罰鍰；又汽車駕駛人駕駛汽
    車違反道路交通管理處罰條例第53條規定者，除應依該條所
    規定之罰鍰處罰外，並記違規點數3 點，道路交通管理處罰
    條例第3 條第8 款、第53條第1 項、第63條第1 項第3 款分
    別定有明文。
四、經查：臺北縣三峽鎮○○路○ 段233 巷口之交岔路口，設置
    有燈光號誌管制之情，為異議人所不爭執，並經證人即本件
    舉發警員黃俊嘉於本院訊問時證述明確（見本院卷第16頁反
    面），堪信屬實。再異議人於前揭時、地，騎乘車號OYC-96
    9 號重型機車違規闖紅燈之情，業據證人黃俊嘉於本院訊問
    時具結證稱：我當天我是定點執勤，我是執行取締交通違規
    勤務，當時我看到一部機車行駛在介壽路3 段往土城方向行
    駛，走到介壽路3 段233 巷巷口，該巷口有紅綠燈，當時紅
    綠燈已經轉成紅燈好幾秒了，我就看到異議人騎乘1 台機車
    直行往土城方向過來，因為異議人闖紅燈，也就是說當時號
    誌已經變成紅燈了，可是異議人沒有停車反而通過路口，所
    以我就上前把異議人攔下，並告知異議人闖紅燈違規，並且
    開單告發，而且異議人還跟我求情，告訴我說當時黃燈太短
    ，他反應不及，才會不小心闖紅燈，但我還是表示違規事實
    明確，還是要告發等語（見本院卷第16頁反面），而證人黃
    俊嘉係於執行勤務當中，偶然發現本件違規事實，衡情應無
    設詞攀誣，或虛構違規事實以陷害異議人之可能。況警員執
    行公務時，本身即受有行政懲處責任之監督，且其到庭具結
    作證，更係以刑事責任擔保其證言之真實性，故證人前開證
    述內容，以及其所記錄舉發之本件違規事實，應無不可採信
    之處，且證人黃俊嘉亦明確證稱：（問：你當時站在哪裡？
    ）我是站在過了紅綠燈的路口旁邊。（問：從你站的位置，
    可以明確看到紅綠燈的情況，並看到異議人闖紅燈的情形？
    ）是的，看得很清楚，我的視線前面沒有阻礙物。（問：取
    締當時是夜間，是否有燈光照明？）有的，介壽路沿線都有
    路口照明，所以視線清楚。（問：是否認識異議人？）不認
    識，我確實有看到異議人是闖紅燈，不是闖黃燈等語（見本
    院卷第17頁），足徵證人黃俊嘉確有親眼目擊異議人騎乘前
    開機車，違規闖紅燈之行為，自無錯認誤判之虞。是異議人
    辯稱：伊並未闖紅燈云云，無非卸責之詞，不足採信。
五、綜上所述，本件異議人確有於前揭時、地，有「駕車行經有
    燈光號誌管制之交岔路口闖紅燈」之違規行為，事證明確。
    從而，原處分機關依道路交通管理處罰條例第53條第1 項之
    規定，裁處罰鍰1,800 元，並依同條例第63條第1 項第3 款
    之規定，記違規點數3 點，其認事用法均無違誤，裁罰亦無
    不當，本件異議為無理由，應予駁回。
據上論斷，應依道路交通管理處罰條例第87條第2 項，道路交通
案件處理辦法第19條，裁定如主文。
中    華    民    國    98    年    8     月    21    日
                  交通法庭    法  官  鄧雅心
以上正本證明與原本無異。
如不服本裁定，應於送達後5 日內，向本院提出抗告狀。
                              書記官  王小芬
中    華    民    國    98    年    8     月    21    日


司法院資訊處製作；財團法人民間司法改革基金會備份。
